hr-HR: Vozila i dijelovi vozila > Dijelovi i oprema za vozila > Održavanje, njega i uređenje vozila > Dekoracija vozila: Naljepnice za branik; Osvježivači zraka za vozila; Kuglice za automobilske antene; Dodaci za nadzornu ploču vozila; Naljepnice za vozila; Kompleti dodataka za uređenje vozila; Zastavice za vozila; Simboli i ukrasi za haube vozila; Poklopci za kuke za vozila; Pozadine za registarske tablice vozila; Okviri za registarske tablice vozila; Držači i nosači registarskih tablice za vozila; Registarske pločice vozila; Magneti za vozila; Ukrasi za retrovizore vozila; Kutije mjenjače vozila; Ručke mjenjača vozila; Navlake za upravljače vozila; Omoti za vozila
th: รถยนต์และชิ้นส่วน > ชิ้นส่วนและอุปกรณ์สำหรับยานยนต์ > การบำรุงรักษา การดูแล และการตกแต่งรถ > อุปกรณ์ตกแต่งรถยนต์: สติกเกอร์ติดกันชน; ที่ปรับอากาศสำหรับรถยนต์; ลูกบอลสำหรับเสาอากาศ; อุปกรณ์เสริมสำหรับแผงหน้าปัดรถยนต์; สติกเกอร์ติดรถยนต์; ชุดอุปกรณ์ตกแต่งรถยนต์; ธงตกแต่งรถยนต์; สัญลักษณ์ตกแต่งรถและที่ประดับฝากระโปรงรถ; ที่คลุมตะขอเกี่ยวลากรถ; ที่คลุมป้ายทะเบียนรถยนต์; กรอบแผ่นทะเบียนรถ; กรอบป้ายทะเบียนรถ; ป้ายทะเบียนรถยนต์; แม่เหล็กรถยนต์; ของตกแต่งกระจกมองหลังของรถยนต์; หุ้มเกียร์รถ; หัวเกียร์รถ; ที่หุ้มพวงมาลัยรถ; แผ่นแร็ปรถ
sk-SK: Diely pre vozidlá > Diely a príslušenstvo pre vozidlá > Údržba, starostlivosť a dekorácia vozidiel > Ozdobné produkty pre vozidlá: Nálepky na nárazníky; Osviežovače vzduchu do vozidiel; Ozdobné koncovky na anténu vozidla; Príslušenstvo k palubnej doske vozidla; Nálepky na vozidlá; Súpravy ozdobných produktov vozidiel; Vlajky na oknách vozidla; Značky vozidiel a ozdoby na kapotu; Kryty na ťažné zariadenia; Kryty na ŠPZ vozidiel; Rámy na ŠPZ vozidiel; Konzoly a držiaky ŠPZ vozidiel; ŠPZ vozidiel; Magnety na vozidlá; Ozdoby na spätné zrkadlá vozidla; Manžety radiacej páky; Hlavice radiacej páky; Poťahy na volanty vozidiel; Wrap fólie na vozidlá
fr: Véhicules et accessoires > Pièces détachées pour véhicules > Entretien et décoration de véhicules > Décoration de véhicule: Autocollants de pare-chocs; Purificateurs d'air pour véhicules; Balles d'antenne pour véhicules; Accessoires de tableau de bord pour véhicules; Autocollants pour véhicules; Accessoires de décoration de véhicule; Drapeaux pour véhicules; Mascottes de capot; Couvre-attelages; Couvre-plaques d'immatriculation; Encadrements de plaque d'immatriculation; Supports pour plaques d'immatriculation; Plaques d'immatriculation; Aimants pour véhicules; Décorations pour les rétroviseurs; Housses de leviers de vitesse; Pommeaux de leviers de vitesse; Housses de volants; Habillages de véhicules
lt-LT: Transporto priemonės ir dalys > Transporto priemonių dalys ir priedai > Transporto priemonių priežiūra ir apdaila > Transporto priemonių dekoravimas: Bamperio lipdukai; Oro gaivikliai transporto priemonėms; Transporto priemonių antenų rutuliukai; Transporto priemonių prietaisų skydelio priedai; Lipdukai transporto priemonėms; Transporto priemonių dekoravimo priedų rinkiniai; Vėliavėlės transporto priemonėms; Emblemos ir variklio gaubtų ornamentai transporto priemonėms; Transporto priemonių buksyravimo kablių dangteliai; Transporto priemonių valstybinio numerio ženklo dangteliai; Transporto priemonių valstybinio numerio ženklo rėmeliai; Transporto priemonių valstybinio numerio ženklo laikikliai; Transporto priemonių valstybinio numerio ženklai; Magnetai transporto priemonėms; Transporto priemonių galinio vaizdo veidrodėlių papuošalai; Transporto priemonių pavarų perjungimo svirčių apvalkalai; Transporto priemonių pavarų perjungimo svirčių rankenėlės; Transporto priemonių vairų apvalkalai; Transporto priemonių apdangalai
pl: Pojazdy i części > Akcesoria i części do pojazdów > Konserwacja, pielęgnacja i ozdabianie pojazdów > Elementy ozdobne do pojazdów: Naklejki na zderzaki; Samochodowe odświeżacze powietrza; Piłki na anteny; Akcesoria do deski rozdzielczej; Naklejki na karoserię; Zestawy akcesoriów dekoracyjnych do pojazdów; Chorągiewki; Emblematy marek i figurki na maskę; Nakładki na haki samochodowe; Osłona na tablice rejestracyjne; Ramki do tablic rejestracyjnych; Mocowania do tablic rejestracyjnych; Tablice rejestracyjne; Magnesy na karoserię; Ozdoby na lusterka wsteczne; Mieszki drążka zmiany biegów; Gałki zmiany biegów; Pokrowce na kierownicę; Okleiny karoserii
cs: Vozidla a náhradní díly > Díly a příslušenství vozidel > Údržba a výzdoba motorových vozidel > Automobilové dekorace: Samolepky na nárazníky; Osvěžovače vzduchu do aut; Balonky na antény vozidel; Palubní desky vozidel – příslušenství; Samolepicí dekorace na vozidla; Sady interiérových doplňků pro vozidla; Automobilové vlaječky; Automobilové znaky na kapotu; Krytky na tažná zařízení; Kryty na registrační značky; Rámečky registračních značek; Podložky pod registrační značky; Registrační značky vozidel; Magnety na auta; Ozdoby na zpětné zrcátko; Manžety řadicí páky vozidel; Hlavice řadicí páky vozidel; Potahy na volant; Polepy vozidel
pt-PT: Veículos e peças > Acessórios e peças para veículos > Decoração, cuidado e manutenção de veículos > Decoração de veículos: Autocolantes de para-choques; Ambientadores para veículos; Bolas de antena para veículos; Acessórios de tablier para veículos; Autocolantes para veículos; Conjuntos de acessórios para decoração de veículos; Bandeiras para veículos; Emblemas e ornamentos de capot para veículos; Coberturas de gancho de reboque para veículos; Coberturas de matrícula para veículos; Molduras de matrícula para veículos; Suportes de matrícula para veículos; Matrículas para veículos; Imanes para veículos; Ornamentos de retrovisor para veículos; Foles da manete de velocidades para veículos; Punhos da manete de velocidades para veículos; Coberturas de volante para veículos; Vinil para veículos
da: Køretøjer og dele > Dele og tilbehør til køretøjer > Pleje og udsmykning af motorkøretøjer > Udstyr til køretøjer: Klistermærker; Luftfriskere til køretøjer; Antennebolde til motorkøretøjer; Tilbehør til instrumentbrætter i motorkøretøjer; Overføringsbilleder til køretøjer; Pyntetilbehør til køretøjer; Flag til køretøjer; Emblemer og ornamenter til køretøjer; Anhængerknopper; Nummerpladedækkener til motorkøretøjer; Nummerpladerammer til motorkøretøjer; Nummerpladeholdere; Nummerplader til motorkøretøjer; Magneter til køretøjer; Udsmykning til bakspejl i køretøjer; Gearmanchetter; Gearknopper; Ratovertræk; Bilfolie
fi: Ajoneuvot ja osat > Ajoneuvojen osat ja tarvikkeet > Ajoneuvon huolto, hoito ja sisustus > Ajoneuvojen koristelu: Puskuritarrat; Ajoneuvon ilmanraikastimet; Ajoneuvon antennipallot; Ajoneuvon kojelautatarvikkeet; Ajoneuvojen teippaukset; Ajoneuvojen koristesetit; Ajoneuvojen liput; Auton embleemit ja konepeltikoristeet; Ajoneuvojen vetokoukun peitteet; Ajoneuvojen rekisterinumerokilven suojukset; Ajoneuvon rekisterikilven kehykset; Ajoneuvojen rekisterinumerokilven telineet ja pidikkeet; Ajoneuvon rekisterikilvet; Automagneetit; Auton taustapeilikoristeet; Auton vaihdekepin suojapussit; Auton vaihdekepin nupit; Auton ohjauspyörän suojukset; Autoteippaukset
ja: 乗り物・パーツ > 乗り物用パーツ・関連用品 > 乗り物用品 > 乗り物装飾用品: バンパーステッカー; 乗り物用芳香剤; アンテナボール; ダッシュボード関連用品; 乗り物用ステッカー; 乗り物装飾用品セット; 乗り物用フラッグ; 車両エンブレム・ボンネット用オーナメント; ヒッチカバー; ナンバープレートカバー; ナンバープレートフレーム; ナンバープレートホルダー; ナンバープレート; 乗り物用マグネット; ルームミラー用装飾品; シフトブーツ; シフトノブ; ハンドルカバー; ボディラッピング
el: Οχήματα & ανταλλακτικά > Ανταλλακτικά & αξεσουάρ οχημάτων > Συντήρηση, φροντίδα & διακόσμηση μηχανοκίνητων οχημάτων > Διακόσμηση οχήματος: Αυτοκόλλητα προφυλακτήρα; Αποσμητικά χώρου οχημάτων; Μπάλες κεραίας οχημάτων; Αξεσουάρ ταμπλό οχημάτων; Αυτοκόλλητα οχημάτων; Σετ αξεσουάρ διακόσμησης οχημάτων; Σημαίες έκθεσης οχημάτων; Σήματα & στολίδια κουκούλας οχημάτων; Καλύμματα κοτσαδόρων οχημάτων; Καλύμματα πινακίδων κυκλοφορίας οχημάτων; Πλαίσια πινακίδων κυκλοφορίας οχημάτων; Βάσεις & υποδοχές στερέωσης πινακίδων κυκλοφορίας; Βάσεις πινακίδων κυκλοφορίας; Μαγνήτες οχημάτων; Στολίδια καθρεπτών οπισθοπορείας οχημάτων; Μποτάκια ταχυτήτων οχημάτων; Λεβιέδες ταχυτήτων οχημάτων; Καλύμματα τιμονιών οχημάτων; Περιτυλίγματα οχημάτων
nb: Kjøretøy og deler > Deler og tilbehør til kjøretøy > Kjøretøyvedlikehold, -pleie og -dekor > Bildekor: Støtfangermerker; Luftfriskere for bil; Antennekuler for bil; Dashbordtilbehør for bil; Bildekaler; Dekortilbehørssett for bil; Bilflagg; Bilemblemer og panserornamenter; Hengerfestedeksler til bil; Nummerskiltdeksler til bil; Nummerskiltrammer til bil; Nummerskiltholdere til bil; Nummerskilt til bil; Bilmagneter; Bakspeilornamenter til bil; Girmuffer til bil; Girkuler til bil; Rattrekk til bil; Bilfolie
sv: Fordon och delar > Fordonsdelar och tillbehör > Motorfordonsvård > Fordonsdekoration: Bakrutedekaler; Luktborttagare för fordon; Antennkulor för fordon; Tillbehör till instrumentbrädor; Fordonsklistermärken; Tillbehörsset för fordonsdekor; Flaggor för fordon; Fordonsemblem och motorhuvsprydnader; Dragkroksskydd; Registreringsskyltskydd; Registreringsskyltramar; Montering och hållare för registreringsskyltar; Registreringsskyltar; Fordonsmagneter; Backspegelprydnader; Växelspaksdamasker för fordon; Växelspaksknoppar för fordon; Rattöverdrag för fordon; Fordonsdekor
pt-BR: Veículos e peças > Peças e acessórios de veículos > Manutenção, cuidado e decoração para veículos motorizados > Decoração automotiva: Adesivos de para-choque; Odorizadores para carro; Enfeites para antenas; Acessórios para painéis de veículo; Pintura decorativa; Conjuntos de acessórios para decoração de veículos; Bandeiras automotivas; Emblemas e enfeites para capô de veículos; Capas para engates de reboque de veículos; Capas para placas de veículos; Molduras para placas de veículos; Suportes para placas de veículos; Placas para veículos motorizados; Ímãs para veículos; Enfeites para espelhos retrovisores; Foles do câmbio para veículos; Manípulos do câmbio para veículos; Capas para volantes; Adesivos para envelopar veículos
ko: 차량/부품 > 차량 부품/부대용품 > 차량 정비/관리/장식 > 차량 인테리어: 범퍼 스티커; 차량 공기 청정제; 차량 안테나 볼; 차량 대시보드 부대용품; 차량 스티커; 차량 인테리어 부대용품 세트; 차량용 깃발; 차량 엠블럼/후드 장식; 차량 견인 장치 커버; 차량 번호판 커버; 차량 번호판 프레임; 차량 번호판 마운트/홀더; 차량 번호판; 차량 자석; 차량 백미러 장식; 자동차 기어 변속기 커버; 차량 기어 변속 노브; 차량 핸들 커버; 차량 랩핑 시트
it: Veicoli e parti > Componenti e accessori per auto > Cura, manutenzione e decorazione dei veicoli > Decorazioni per veicoli: Adesivi per paraurti; Deodoranti per veicoli; Palline per antenne per veicoli; Accessori cruscotto per veicoli; Strisce adesive; Set di accessori per la decorazione di veicoli; Bandierine da esposizione per veicoli; Stemmi e ornamenti da cofano per veicoli; Coperture per ganci traino per veicoli; Copritarga per veicoli; Telai per targhe veicoli; Supporti e cornici per targhe per veicoli; Targhe per veicoli; Magneti per veicoli; Decorazioni per specchietti retrovisori; Cuffie per leva del cambio; Pomelli per leva del cambio; Coperture per volanti di veicoli; Rivestimenti per veicoli
hu: Járművek és alkatrészek > Járműalkatrészek és -kiegészítők > Járműkarbantartás, -gondozás és -dekoráció > Jármű-dekoráció: Lökhárítómatricák; Járműlégfrissítők; Jármű-antennagolyók; Járműműszerfali kiegészítők; Járműmatricák; Jármű-dekorációs kiegészítőkészletek; Járműkijelző-zászlók; Járműemblémák és motorháztetődíszek; Járművonófedők; Gépjárműrendszámtábla-burkolatok; Gépjárműrendszámtábla-keretek; Gépjárműrendszámtábla-rögzítők és -tartók; Gépjármű-rendszámtáblák; Járműmágnesek; Járművisszapillantó tükör díszek; Jármű-váltószoknyák; Jármű-váltógombok; Járműkormánykerék-huzatok; Járműburkolatok
zh-CN: 交通工具/汽车/飞机/船舶 > 交通工具零件/配件 > 交通工具护理 > 车辆装饰: 保险杠贴纸; 汽车空气清洗剂; 汽车天线球; 汽车仪表盘配件; 汽车贴花; 机动车装饰配件套装; 车载旗; 车标/引擎盖装饰; 交通工具牵引钩盖; 车牌套; 车牌框; 车牌支架和托板; 车牌; 车贴; 汽车后视镜装饰品; 汽车换挡套; 机动车换挡旋钮; 汽车方向盘护罩; 交通工具贴膜
en: Vehicles & Parts > Vehicle Parts & Accessories > Vehicle Maintenance, Care & Decor > Vehicle Decor: Bumper Stickers; Vehicle Air Fresheners; Vehicle Antenna Balls; Vehicle Dashboard Accessories; Vehicle Decals; Vehicle Decor Accessory Sets; Vehicle Display Flags; Vehicle Emblems & Hood Ornaments; Vehicle Hitch Covers; Vehicle License Plate Covers; Vehicle License Plate Frames; Vehicle License Plate Mounts & Holders; Vehicle License Plates; Vehicle Magnets; Vehicle Rear View Mirror Ornaments; Vehicle Shift Boots; Vehicle Shift Knobs; Vehicle Steering Wheel Covers; Vehicle Wraps
sl-SI: Vozila in deli > Deli in dodatki za vozila > Vzdrževanje, nega in okrasitev vozil > Okrasitev vozila: Nalepke za odbijače; Osvežilci zraka za vozila; Nastavki za avtomobilske antene; Dodatki za armaturno ploščo vozila; Nalepke za vozila; Kompleti dodatkov za okrasitev vozila; Okrasne zastavice za vozila; Emblemi in okraski za masko vozila; Pokrovi za vlečne kljuke; Zaščitni pokrovi za registrske tablice; Okvirji za registrske tablice; Nosilci in držala za registrske tablice; Registrske tablice za vozila; Magneti za vozila; Okraski za vzvratna ogledala vozil; Ovitki za prestavno ročico vozila; Prestavne ročice vozila; Prevleke za volanski obroč; Folije za vozila
vi: Xe và phụ tùng > Bộ phận và phụ kiện xe cộ > Bảo dưỡng, chăm sóc và trang trí xe > Trang trí xe: Miếng dán khẩu hiệu; Nước hoa/túi thơm trên xe; Bóng trang trí gắn lên ăng ten xe; Phụ kiện bảng điều khiển xe ô tô; Đề can xe; Bộ phụ kiện trang trí xe; Cờ trang trí trên xe; Huy hiệu và đồ trang trí xe; Bọc móc xe; Khung viền biển số xe; Khung biển số xe; Hộp biển số xe; Biển số xe; Miếng dán xe hơi bằng nam châm; Đồ trang trí treo kính chiếu hậu xe; Vỏ bảo vệ cần số xe; Đầu cần số xe; Bọc tay lái xe cơ giới; Giấy dán bọc xe
bg-BG: Превозни средства и части > Автомобилни части и аксесоари > Поддръжка, грижа и декорация на превозни средства > Декорация на превозни средства: Стикери за броня; Ароматизатори за превозни средства; Топчета за антена на превозни средства; Аксесоари за таблото на превозни средства; Стикери за превозни средства; Комплекти аксесоари за декорация на превозни средства; Флагове на превозни средства; Емблеми и орнаменти за капаци на превозни средства; Покривала за тегличи на превозни средства; Калъфи за регистрационни табели на превозни средства; Рамки за регистрационни табели на превозни средства; Стойки и поставки за регистрационни табели на превозни средства; Регистрационни табели за превозни средства; Магнити за превозни средства; Орнаменти за огледала за обратно виждане на превозни средства; Маншони за скоростен лост; Дръжки за скоростен лост; Капаци за волани на превозни средства; Фолиа за превозни средства
tr: Taşıtlar ve Parçalar > Taşıt Parçaları ve Aksesuarlar > Araç Bakımı ve Dekoru > Taşıt Dekorları: Tampon Etiketleri; Taşıt Hava Temizleyicileri; Araç Anten Topları; Araç Kontrol Paneli Aksesuarları; Taşıt Çıkartmaları; Taşıt Dekor Aksesuarı Setleri; Taşıt Bayrakları; Taşıt Amblemleri ve Kaput Armaları; Taşıt Çeki Kancası Kapağı; Araç Plaka Kılıfları; Araç Plaka Çerçeveleri; Taşıt Plakalıkları; Araç Plakaları; Taşıt Mıknatısları; Taşıt Dikiz Aynası Süsleri; Taşıt Vites Körükleri; Taşıt Vites Topuzları; Taşıt Direksiyon Simidi Kılıfları; Taşıt Giydirmeleri
es: Vehículos y recambios > Piezas y accesorios para vehículos > Mantenimiento, cuidado y decoración de vehículos > Decoración de vehículos: Pegatinas de parachoques; Ambientadores para vehículos; Bolas para antenas de vehículos; Accesorios para salpicaderos de vehículos; Vinilos para vehículos; Conjuntos de accesorios de decoración para vehículos; Banderitas para vehículos; Emblemas para vehículos y decoraciones para capós; Cubiertas para enganches de remolques para vehículos; Fundas para matrículas de vehículos; Marcos para matrículas de vehículos; Monturas y soportes para placas de matrícula de vehículos; Placas de matrículas de vehículos; Imanes para vehículos; Adornos para retrovisores de vehículos; Fundas para palancas de cambio de marchas para vehículos; Pomos para palancas de cambio de marchas para vehículos; Cubiertas para volantes de vehículos; Rótulos integrales para vehículos
zh-TW: 車輛與零配件 > 車輛零件/配件 > 車輛保養與裝飾 > 車用飾品: 保險桿貼紙; 車用空氣清新劑; 汽車天線球; 車用儀表板配件; 造型車貼/飾條; 車用裝飾組; 汽車裝飾旗幟; 汽車引擎蓋標誌; 拖車架用保護罩; 車牌蓋; 車牌框; 車牌底座; 車牌; 車用磁鐵飾品; 車用後照鏡裝飾品; 排檔套; 排檔頭; 方向盤套; 車輛鍍膜
nl: Voertuigen en onderdelen > Voertuigonderdelen en -accessoires > Onderhoud en decoratie voor voertuigen > Voertuigdecoratie: Bumperstickers; Luchtverfrissers voor voertuigen; Antenneballen voor voertuigen; Dashboardaccessoires voor voertuigen; Stripings; Bekledingsset voor voertuigen; Vlaggetjes voor voertuigen; Voertuigemblemen en motorkapornamenten; Trekhaakafdekkingen voor voertuigen; Kentekenplaathoezen voor voertuigen; Kentekenplaathouders voor voertuigen; Kentekenplaatbeugels en -houders voor voertuigen; Kentekenplaten voor voertuigen; Voertuigmagneten; Achteruitkijkspiegeldecoraties voor voertuigen; Versnellingspookhoezen voor voertuigen; Versnellingspookknoppen voor voertuigen; Stuurhoezen voor voertuigen; Voertuigwraps
de: Fahrzeuge & Teile > Fahrzeugersatzteile & -zubehör > Kfz-Wartung & -Pflege > Kfz-Dekor: Kfz-Aufkleber; Kfz-Lufterfrischer; Kfz-Antennenbälle; Kfz-Armaturenbrett-Zubehör; Autofolien; Fahrzeug-Dekosets; Kfz-Fahnen; Fahrzeug-Embleme; Abdeckungen für Anhängerkupplungen; Kfz-Kennzeichenabdeckungen; Kennzeichenrahmen; Kennzeichenhalterungen; Kennzeichen; Magnete; Rückspiegel-Deko; Schalthebelverkleidung; Schaltknäufe; Lenkradhüllen; Fahrzeug-Außendesigns
ro-RO: Vehicule și piese > Piese și accesorii pentru vehicule > Întreținerea, îngrijirea și decorarea vehiculelor > Decorațiuni vehicule: Autocolante bară de protecție; Odorizante pentru vehicule; Antene vehicule; Accesorii de bord vehicule; Autocolante pentru vehicule; Seturi de accesorii decor vehicule; Steaguri vehicule; Embleme și ornamente capotă vehicule; Huse cuplaje remorcare; Huse plăcuțe de înmatriculare vehicule; Cadre plăcuțe de înmatriculare vehicule; Suporturi și elemente de fixare plăcuțe de înmatriculare vehicule; Plăcuțe de înmatriculare pentru vehicule; Magneți vehicule; Ornamente pentru oglinda retrovizoare a vehiculului; Huse schimbător de viteză vehicule; Butoane schimbător vehicule; Huse volan vehicule; Autocolante complete vehicul
ru: Транспортные средства, запчасти и аксессуары > Запчасти и аксессуары для транспортных средств > Обслуживание, уход и декорирование > Декор для транспортных средств: Наклейки на бампер; Ароматизаторы для транспортных средств; Шарики на антенну транспортных средств; Аксессуары для передней панели транспортного средства; Наклейки-трафареты для транспортных средств; Наборы декоративных аксессуаров для транспортных средств; Флаги для транспортных средств; Эмблемы и фигурки на капот транспортных средств; Накладки для сцепных устройств транспортных средств; Накладки для номерных знаков транспортных средств; Рамки для номерных знаков транспортных средств; Крепления для номерных знаков транспортных средств; Номерные знаки для транспортных средств; Магнитные наклейки для транспортных средств; Украшения для зеркал заднего вида транспортных средств; Чехлы для рычагов переключения передач; Рукоятки для рычагов переключения передач; Чехлы и оплетки на руль транспортного средства; Пленки для оклейки транспортных средств